【裁判字號】    89,易緝,78
【裁判日期】    890530
【裁判案由】    贓物
【裁判全文】
臺灣臺南地方法院刑事判決                          八十九年度易緝字第七八號
    公  訴  人  臺灣台南地方法院檢察署檢察官
    被      告  乙○○
右列被告因贓物案件，經檢察官提起公訴（八十七年度偵字第五一一八號），本院判
決如左：
    主  文
乙○○收受贓物，處拘役貳拾日，如易科罰金，以參佰元折算壹日。
    事  實
一、乙○○明知其男友施耿忠及高培超（均已先行審結）於民國八十七年四月二十一
    日凌晨二時許，在台南市○○街二三三之一號竊得之甲○○○所有、車牌號碼：
    ＳＳＦ－七五０號輕型機車（價值約新臺幣五千元），屬贓物，仍於八十七年四
    月二十一日八時許，在台南市○○路佳園賓館，收受該機車供己騎用。迄八十七
    年四月二十三日十六時許，騎乘該機車行經台南縣永康市○○路、華興街口為警
    查獲，並扣得鑰匙一把。
二、案經台南縣警察局永康分局報請台灣台南地方法院檢察署檢察官偵查起訴。
    理  由
一、訊據被告乙○○固對其有收受上開機車之事實坦承不諱，惟矢口否認有何收受贓
    物犯行，辯稱：伊不知該機車係贓物云云。經查，前開機車係被害人徐郭華足所
    有，於八十七年四月二十一日在台南市○○街二三三之一號前失竊等情，迭據被
    害人徐郭華足於警訊中指訴明白，並有贓物發還認領保管單一紙附卷足資佐證。
    次查，訊之同案被告高培超於警訊及偵審時均供稱：渠確有告知被告乙○○上開
    機車係渠於前揭時、地行竊所得之贓車等情屬實。核與被告乙○○於二次警訊時
    均自白伊係經高培超告知而收受該機車騎用之情節相符，參以被告乙○○於騎乘
    該機車遭警查獲後於警訊時尚且陳稱：「（問：妳要騎該失竊機車至何地方？做
    何事？）我要騎該ＳＳＦ－七五０機車至台南市第五分局刑事組交給刑事組內的
    警察，因我知道是失竊輕機，我要騎去交的」等語，足認被告乙○○對該機車係
    贓車乙節知之甚詳，況訊之證人即台南市警察局第五分局刑事偵查員甯匡廷於偵
    查中證稱：當時並未問及贓車部分，乙○○亦未與其聯繫表示欲交出贓車等語在
    卷，是被告前揭所辯顯不足採信。本件事證已甚明確，被告犯行洵堪認定。
二、核被告收受贓物，所為係犯刑法第三百四十九條第一項之罪。爰審酌被告犯罪之
    動機、所生危害、犯罪後態度等一切情狀，量處如主文所示之刑，併諭知易科罰
    金之折算標準，以資懲儆。至於扣案之鑰匙一把，業據同案被告高培超陳明係其
    所有，供其行竊該機車所用之物，已於其所涉竊盜案件諭知沒收在案，並非被告
    乙○○所有，無從宣告沒收，附此敘明。
據上論斷，應依刑事訴訟法第二百九十九條第一項前段，刑法第三百四十九條第一項
、第四十一條，罰金罰鍰提高標準條例第一條前段、第二條，判決如主文。
本案經檢察官許鈺茹到庭執行職務。
中    華    民    國      八十九    年      五        月      三十      日
                              臺灣臺南地方法院刑事第三庭
                                      法  官  林  淑  婷
右正本證明與原本無異
如不服本判決應於送達後十日內向本院提出上訴狀
                                      書記官  董  挹  棻
中    華    民    國      八十  九  年    五          月      三十一    日
附錄本案論罪科刑法條全文：
刑法第三百四十九條第一項：收受贓物者，處三年以下有期徒刑、拘役或五百元以下
                          罰金。


司法院資訊處製作；財團法人民間司法改革基金會備份。
